【裁判字號】    90,台非,181
【裁判日期】    900628
【裁判案由】    違反公司法
【裁判全文】
最高法院刑事判決                                  九十年度台非字第一八一號
    上  訴  人  最高法院檢察署檢察總長
    被      告  甲○○
右上訴人因被告違反公司法案件，對於台灣台南地方法院中華民國八十九年八月十八
日第一審確定判決（八十九年度易字第一六九四號，起訴案號：台灣台南地方法院檢
察署八十九年度偵字第四一六四號），認為違背法令，提起非常上訴，本院判決如左
：
    主  文
原判決關於甲○○宣告緩刑違背法令部分撤銷。
    理  由
非常上訴理由稱：「按未曾受有期徒刑以上刑之宣告，而受二年以下有期徒刑、拘役
或罰金之宣告者，始得宣告緩刑，為刑法第七十四條所明定。因此凡在判決前已經受
有期徒刑以上刑之宣告確定者，即不合於緩刑條件，至於前之宣告已否執行，以及被
告犯罪時間之或前或後，在所不問，因而前已受有期徒刑以上刑之宣告，雖經同時諭
知緩刑，茍無刑法第七十六條失其刑之宣告效力之情形，仍不得於後案宣告緩刑（鈞
院二十五年非字第三一三號、五十四年台非字第一四八號判例參照）。本件被告前因
過失致死案件，經台灣高等法院台南分院於八十六年十一月十一日以八十六年度交上
訴字第一五六○號判處有期徒刑拾月，緩刑肆年，並於同年十二月二十二日確定，緩
刑期間自該日起算至九十年十二月二十一日屆滿，有該案卷、判決書及被告刑案資料
查註紀錄表可考。乃原判決於被告緩刑期間之八十九年八月十八日，再就其本件違反
公司法案件，判處被告有期徒刑參月，如易科罰金以參佰元折算壹日，併諭知緩刑參
年。依上開判例說明，其諭知緩刑自有適用法則不當之違背法令。案經確定，爰依刑
事訴訟法第四百四十一條、第四百四十三條提起非常上訴，以資糾正」等語。
本院按判決不適用法則或適用不當者，為違背法令，刑事訴訟法第三百七十八條定有
明文。而刑法第七十四條所規定，得宣告緩刑者，以未曾受有期徒刑以上刑之宣告，
或前受有期徒刑以上刑之宣告，執行完畢或赦免後，五年以內未曾受有期徒刑以上刑
之宣告為要件。是凡在判決前已經受有期徒刑以上刑之宣告確定者，即不合於緩刑條
件，至於前之宣告刑已否執行，以及被告犯罪時間之前或後，在所不問，因而前已因
其他犯罪受有期徒刑之宣告確定，即不得宣告緩刑。本件被告甲○○於民國八十五年
間因過失致死案件，經台灣高等法院台南分院於八十六年十一月十一日以八十六年度
交上訴字第一五六○號判處有期徒刑拾月，緩刑肆年，並於同年十二月二十二日確定
，有該案卷、判決書及被告刑案資料查註紀錄表可考。茲原判決於被告緩刑期間之八
十九年八月十八日，再就本件違反公司法案件，判處被告有期徒刑參月，如易科罰金
以參佰元折算壹日，併諭知緩刑參年，委有適用法則不當之違法。案經確定，非常上
訴意旨執以指摘原判決違法，洵有理由。顧此項違誤，尚非不利於被告，應僅將原判
決關於被告宣告緩刑違背法令部分撤銷，以資糾正。
據上論結，應依刑事訴訟法第四百四十七條第一項第一款前段，判決如主文。
中      華      民      國     九十     年      六      月    二十八    日
                              最高法院刑事第十庭
                                  審判長法官  陳  炳  煌
                                        法官  陳  正  庸
                                        法官  韓  金  秀
                                        法官  吳  信  銘
                                        法官  徐  文  亮
      右正本證明與原本無異
                                              書  記  官
中      華      民      國     九十     年      七      月     二       日


司法院資訊處製作；財團法人民間司法改革基金會備份。
